臺灣士林地方法院交通事件裁定
原處分機關　臺北市交通事件裁決所
異　議　人
即受處分人　甲○○
上列受處分人因違反道路交通管理處罰條例案件，對於臺北市交
通事件裁決所民國94年1月14日所為之處分（原處分案號：北市
裁三字第裁22－ACU609294號、北市裁三字第裁22－ACU609295號
），聲明異議，本院裁定如下：
        主  文
異議駁回。
        理  由
一、原處分意旨略以：異議人即受處分人甲○○駕駛所有之6538
    －DE號車於民國93年12月15日下午4 時40分許，在臺北市○
    ○路○ 段61號前，經臺北市警察局內湖分局逕行舉發「汽車
    駕駛人於行駛道路時，使用手持式行動電話進行撥接者」、
    「不服交通勤務警察稽查」，各依違反道路交通管理處罰條
    例第31條之1 第1 項、同條例第60條第2 項第1 款之規定，
    分別處罰鍰3,000 元、900 元，共計3,900 元整、並依同條
    例第63條第1 項第1 款規定，記違規點數1 點。
二、異議意旨略以：異議人於93年12月15日駕駛6538－DE號自用
    車，於臺北市○○路○段口遭員警乙○○攔下，並請異議人
    出示行照及強制保險卡，異議人均依員警指示出示，許姓員
    警聲稱異議人持行動電話通話，但異議人持有之行動電話均
    未使用，並出示所有之行動電話表明未使用：0000000000、
    0000000000、0000000000，異議人只有看行動電話上的來電
    顯示，電話有拿在手上但並未撥接。異議人並以手機撥打
    110請員警支援，並要求許姓員警將證件還予異議人，許姓
    員警告知110員警其已將證件還予異議人，異議人在經過110
    警方及許姓員警同意之下，才駛離現場云云。
三、按汽車駕駛人於行駛道路時，使用手持式行動電話進行撥接
    或通話者，處新臺幣（下同）3,000 元罰鍰，道路交通管理
    處罰條例第31條之1 第1 項定有明文。復按汽車駕駛人，駕
    駛汽車不服從交通勤務警察或依法令執行交通指揮、稽查任
    務人員之指揮或稽查者，而本章各條無處罰之規定者，處
    900 元以上1,800 元以下罰鍰，道路交通管理處罰條例第60
    條第2 項第1 款亦有規定。
四、異議人甲○○固不否認於上開時間，駕駛車牌號碼65 38 ─
    DE號自用小客車行經舉發地點之事實，惟矢口否認有於行駛
    道路時，使用手持式行動電話進行撥接之違規行為，並以前
    詞置辯。然查，證人即舉發本件之員警乙○○於本院訊問時
    結證稱：當時是下班顛峰時段，伊在方濟中學執行勤務，在
    外側車道透過玻璃看到異議人手持電話，位置在耳朵旁邊等
    情（見本院94年2 月25日訊問筆錄），而證人乙○○與異議
    人素不相識，並無仇怨，復到庭具結為以上之證述，殊無設
    詞誣陷異議人之理，所言證詞應可採信。況異議人若僅係察
    看行動電話上之來電顯示，應無以手持行動電話之方式靠近
    異議人耳際之舉動，而與一般人未使用行動電話之舉動相同
    ，證人乙○○自無從發現，故異議人斯時有持行動電話靠於
    耳際之舉，當可認定。再審酌異議人自承係在觀看行動電話
    上之來電顯示紀錄等語，綜合上情，異議人當時應係欲接聽
    電話未果，轉而查看來電顯示紀錄以明來電對象。是異議人
    前揭所辯應屬不足採信。至異議人為警查獲時，即便有出示
    上開所有之3 支行動電話欲供員警查明，以證明本件違規當
    時該3 支行動電話並無使用，並且聲請調閱通聯紀錄乙節，
    惟現今行動電話相當普及，一人擁有數支行動電話者，比比
    皆是，是異議人亦可能尚持有其所出示上開3 支以外之行動
    電話，況且異議人亦非不得使用他人之行動電話進行撥接或
    通話，故尚難以此為異議人有利之認定。綜上，異議人否認
    有何行駛道路，使用手持式行動電話進行撥接之違規，所辯
    情詞，均無足採信，異議人此部份之違規事實事證明確，堪
    予認定。
五、本件異議人係於行駛道路時，使用手持式行動電話進行撥接
    ，業據認定如前，而證人即舉發本件之員警乙○○於本院訊
    問時結證稱：當時伊請異議人車輛靠邊，異議人有出示證件
    ，伊便要拿告發單開單，異議人問我要做什麼，伊告訴異議
    人理由未被其接受，並要伊把證件還給她，強調她已經出示
    證件，伊也已經查詢完畢，異議人就自己動手來拿，伊告訴
    異議人告發單還沒開完不要拿證件，但異議人執意不讓伊開
    ，所以伊另以違反第60條第2 項處罰，並多次告知異議人紅
    單還沒開完請她再出示證件，異議人跟110 通話中時，伊有
    跟110 長官通話過，長官說叫伊不要跟民眾爭執，回去用逕
    行舉發之方式告發，伊有跟異議人說她不提出證件，伊會另
    外開1 張不服稽查的罰單，因為電腦查詢是查詢駕駛人之刑
    案紀錄並沒有基本資料，所以伊開的告發單要以駕駛人證件
    上所填載的資料紀錄等語明確（見本院94年2 月25日訊問筆
    錄），異議人於本院訊問時亦坦承證件是自己拿回來的等語
    ，則異議人於遵守警察指示停車並出示證件後，於員警乙○
    ○告發單未填寫完成前，即自行取回，之後便拒絕再出示證
    件，核其所為，確有不服從交通勤務警察稽查之行為。
六、綜上所述，原處分機關依舉發單位所具事證，參酌受處分人
    違規之事實及情節，援引首揭規定，各裁處罰鍰3,000 元、
    900 元，並記違規點數一點，委無不合，受處分人聲明異議
    ，為無理由，應予駁回。
據上論斷，應依道路交通案件處理辦法第19條，裁定如主文。
中　　華　　民　　國　　94　　年　　3 　　月　　11　　日
                  交通法庭法  官   許碧惠
以上正本證明與原本無異。
如不服本裁定，應於送達後5日內，向本院提出抗告狀。
                          書記官   陳美英
中　　華　　民　　國　　94　　年　　3 　　月　　11　　日
